臺灣屏東地方法院刑事判決　　　　　　　 96年度訴字第498號
公　訴　人　臺灣屏東地方法院檢察署檢察官
被　　　告　甲○○
　　　　　　　　　　現另案於臺灣屏東監獄竹田分監執行中
　　　　　　乙○○
　　　　　　　　　　現另案於臺灣臺南監獄執行中
上列被告等因搶奪案件，經檢察官提起公訴（96年度偵字第1270
、2408號），被告等於本院準備程序中先就被訴事實為有罪之陳
述，本院告知被告簡式審判程序之旨，並聽取當事人之意見後，
裁定改由受命法官獨任依簡式審判程序審理，判決如下：
    主  文
甲○○共同意圖為自己不法之所有，而搶奪他人之動產，處有期
徒刑拾月；又共同意圖為自己不法之所有，而搶奪他人之動產，
處有期徒刑拾月。應執行有期徒刑壹年陸月。
乙○○共同意圖為自己不法之所有，而搶奪他人之動產，累犯，
處有期徒刑壹年。
    事  實
一、乙○○前因搶奪、侵占及施用毒品等案件，經本院分別以92
    年度訴字第315 號、92年度訴字第670 號判決判處有期徒刑
    1 年4 月、罰金銀元5000元及有期徒刑1 年8 月確定而接續
    執行，於民國95年3 月28日縮短刑期假釋出監，並於95年6
    月5 日縮刑期滿未經撤銷假釋，視為執行完畢。
二、甲○○與真實姓名年籍不詳綽號「建仔」之成年男子共同基
    於意圖為自己不法所有之犯意聯絡，於95年8 月28日23時30
    分許，由甲○○騎乘「建仔」所有之不詳車牌號碼（未懸掛
    車牌）之機車搭載「建仔」，在屏東縣恆春鎮○○路11巷2
    弄6 號即恆春鎮農會前，見丁○○○步行經過該處，即趁丁○○○不備之際，由「建仔」自後下手搶奪丁○○○懸掛於
    左肩上之綠色肩包1 只，內有現金新臺幣（下同）400 元、
    老花眼鏡1 副、藥包及梳子等物品，並致丁○○○跌倒在地
    而受傷（傷害部分未據告訴），得手後騎乘機車揚長而去，
    現金由甲○○與「建仔」朋分花用殆盡，其餘財物則丟棄於
    屏東縣恆春鎮網紗里旁之水溝內。
三、甲○○與乙○○2 人共同基於意圖為自己不法所有之犯意聯
    絡，於95年9 月3 日6 時10分許，由甲○○騎乘詹水生即乙○○祖父所有之車牌號碼PYA －856 號重型機車搭載乙○○
    ，在屏東縣恆春鎮○○路段即石牌公園前，見丙○○○獨自
    騎乘自行車行經該處，即趁丙○○○不備之際，由乙○○自
    後方下手搶奪丙○○○置放於自行車後方置物籃內之紅色手
    提包1 只，內有現金1,200 元、老花眼鏡1 副、健保卡及估
    價單等物品，得手後騎乘機車揚長而去，現金由甲○○與乙○○朋分花費完畢，其餘財物則丟棄於屏東縣恆春鎮三台山
    下某處水溝內。嗣經丁○○○於95年8 月29日凌晨零時7 分
    許向警方報案後，經警循線查獲而知悉上情。
四、案經屏東縣警察局恆春分局報告臺灣屏東地方法院檢察署檢
    察官偵查起訴。
    理  由
一、本件被告甲○○、乙○○等2 人所犯係死刑、無期徒刑、最
    輕本刑為3 年以上有期徒刑以外之罪，其於準備程序中就被
    訴事實為有罪之陳述，經法官告知簡式審判程序之旨，並聽
    取當事人之意見後，本院認為適宜由受命法官獨任進行簡式
    審判程序。
二、上揭犯罪事實，業據被告甲○○、乙○○等2 人分別於本院
    審理時坦承不諱，核與證人即被害人丁○○○、丙○○○於
    警詢時證述之情節相符，並有贓物認領保管單1 紙、受理刑
    事案件報案三聯單2 紙、內政部警政署刑事警察局95年11月
    17日刑紋字第0950164668號鑑驗書1 紙、勘察採證同意書2
    份、照片32幀、贓物棄置位置圖等在卷可稽，足認被告2 人
    之自白確與事實相符，應可採信。本案事證已臻明確，被告
    甲○○、乙○○等2 人之前開搶奪犯行，均堪認定，應依法
    論科。
三、核被告甲○○如犯罪事實欄二、三之所為，均係犯刑法第32
    5 條第1 項之搶奪罪。又被告乙○○如犯罪事實欄三之所為
    ，係犯刑法第325 條第1 項之搶奪罪。被告甲○○與真實姓
    名年籍不詳綽號「建仔」之成年男子就犯罪事實欄二之搶奪
    犯行，及被告甲○○與乙○○就犯罪事實欄三之搶奪犯行，
    均有犯意聯絡及行為分擔，皆為共同正犯。被告甲○○就其
    所犯前揭2 罪，犯意各別，行為互殊，應予分論併罰。又被
    告乙○○前因搶奪、侵占及施用毒品等案件，經本院分別以
    92年度訴字第315 號、92年度訴字第670 號判決判處有期徒
    刑1 年4 月、罰金銀元5000元及有期徒刑1 年8 月確定而接
    續執行，於95年3 月28日縮短刑期假釋出監，並於95年6 月
    5 日縮刑期滿未經撤銷假釋，視為執行完畢等情，有臺灣屏
    東地方法院檢察署刑案資料查註紀錄表及臺灣高等法院被告
    前案紀錄表各1 份附卷可佐，其於受徒刑之執行完畢5 年以
    內故意再犯本件有期徒刑以上之罪，為累犯，應依刑法第47
    條第1 項規定加重其刑。爰審酌被告2 人素行不佳，被告乙○○前已有搶奪前科，有卷附臺灣高等法院被告前案紀錄表
    可參，其2 人皆年輕力壯，不思以己力賺取金錢花用，竟因
    貪念，搶奪他人財物，造成被害人財物損失及心理恐懼甚鉅
    ，嚴重危害他人人身安全及社會治安，犯罪情節非輕，惟念
    其2 人坦承犯行、態度良好、所獲利益尚微，及兼衡檢察官
    求處之刑度等一切情狀，分別量處如主文所示之刑，並就被
    告甲○○所犯上開2 罪定其應執行刑，以資警懲。
據上論斷，應依刑事訴訟法第299 條第1 項前段、第273 條之1
第1 項，刑法第28條、第325 條第1 項、第47條第1 項、第51條
第5款，判決如主文。
本案經檢察官潘國威到庭執行職務。
中　　華　　民　　國　　96　　年　　6 　　月　　29　　日
                  刑事第一庭    法  官  黃聖涵
以上正本證明與原本無異。
如不服本判決應於收受本判決送達後10日內向本院提出上訴書狀
，其未敘述上訴理由者，並得於提起上訴後10日內向本院補提理
由書狀（均須按他造當事人之人數附繕本）「切勿逕送上級法院
」
中　　華　　民　　國　　96　　年　　6 　　月　　29　　日
                                書記官  蘇雅慧
附錄本判決論罪科刑法條全文：
刑法第325條第1項
意圖為自己或第三人不法之所有，而搶奪他人之動產者，處6 月
以上5 年以下有期徒刑。
